【裁判字號】    97,基簡,741
【裁判日期】    970930
【裁判案由】    給付租金
【裁判全文】
臺灣基隆地方法院民事簡易判決         97年度基簡字第741號
原      告  財政部國有財產局臺灣北區辦事處基隆分處
法定代理人  甲○○
訴訟代理人  丙○○
被      告  乙○○
輔  佐  人  丁○○
上列當事人間給付租金事件，本院於97年9月18日言詞辯論終結
，判決如下：
    主  文
被告應給付原告新臺幣伍拾陸萬貳仟參佰捌拾捌元，及其中新台
幣壹拾玖萬柒仟捌佰玖拾貳元自民國九十七年七月二十五日起至
清償日止，按年息百分之五計算之利息。
訴訟費用新臺幣伍仟壹佰捌拾元由被告負擔。
本判決得為假執行。
    事實及理由要領
一、原告主張被告乙○○於民國（下同）94年7 月28日起向原告
    承租基隆市○○區○○段1077-9地號國有土地，雙方合意訂
    有國有基地定期租賃契約書（94國基租字第00103 號）乙紙
    ，租賃期間自94年1月1日至100年12月31日止，約定以6個月
    為一期，於每年6 、12月月底前繳納租金，如違約未按期給
    付租金，其逾期未滿一個月者，照欠額加收2%之違約金；逾
    期在一個月以上者，每逾一個月，照欠額加收5%之違約金，
    最高以欠額之一倍為限；自97年1 月起如違約未按期給付租
    金，其逾期繳納未滿一個月者，照欠額加收千分之五；逾期
    繳納在一個月以上，未滿二個月者，照欠額加收千分之十；
    逾期繳納在二個月以上，未滿三個月者，照欠額加收千分之
    十五。依此類推，每逾一個月，加收千分之五，最高以欠額
    之百分之三十為限，並於訂約當時另簽訂「承租國有基地，
    欠繳使用補償金分期付款承諾書」，承諾自94年8 月起至96
    年1月止，分期繳納使用補償金，每月一期除第一期繳納新
    台幣（下同）16,450元外，其餘17期，每期15,200元，分18
    期繳清；惟被告自94年7月起至97年6月止，積欠租金197,89
    2元、逾期違約金89,646元及使用補償金分期付款274,850元
    ，合計562,388元未付，爰提起本件訴訟請求被告如數給付
    上開應付款項及法定遲延利息等語。
二、被告之女即輔佐人表示系爭租約係由被告之子趙鑑邦協同被
    告與原告所訂立，對於租約存在之事實並不爭執，僅以被告
    很早以前就不住在系爭土地所在處，且其經濟能力不好，希
    望原告可以給予折扣等語置辯。依民事訴訟法第77條之規定
    ，輔佐人所為之陳述，當事人或訴訟代理人不即時撤銷或更
    正者，視為其所自為，是本件被告輔佐人當庭所為之陳述，
    既未經當事人即時撤銷或更正，應視為被告所自為。
三、經查，原告上開主張，業據提出國有基地定期租賃契約書、
    分期付款承諾書、請求金額計算明細等為證，復為被告所不
    爭執，堪信為真實。
四、從而，原告依兩造間之租賃契約，請求被告給付562,388 元
    ，及其中197,892元自支付命令送達翌日即97年7月25日起至
    清償日止，按年息5%計算之利息，為有理由，應予准許。
五、本件訴訟標的因建築物定期租賃關係所生之爭執，復為依民
    事訴訟法第427 條第2項第1款應適用簡易程序之事件，並經
    本院為被告敗訴之判決，依同法第389 條第1項第3款規定，
    自應依職權宣告假執行。
六、訴訟費用即第1審裁判費5,180元由被告負擔。
中    華    民    國    97    年    9    月    30    日
                  簡易庭法  官  林玉珮
以上正本係照原本作成。
對於本件判決如有不服，應於收受送達後20日內向本院提出上訴
書狀，上訴於本院合議庭。
中    華    民    國    97    年    9    月    30    日
                        書記官  洪福基


司法院資訊處製作；財團法人民間司法改革基金會備份。
